【裁判字號】    95,訴,387
【裁判日期】    950313
【裁判案由】    搶奪
【裁判全文】
臺灣臺中地方法院刑事判決               95年度訴字第387號
公  訴  人  臺灣臺中地方法院檢察署檢察官
被      告  丁○○
                    （於臺灣臺中看守所羈押中）
上列被告因搶奪案件，經檢察官提起公訴（九十四年度偵字第二
○三六二號），被告於準備程序中就被訴事實為有罪之陳述，受
命法官於聽取當事人之意見後，由本院合議庭裁定由受命法官以
簡式審判程序判決如下：
    主    文
丁○○共同意圖為自己不法之所有，而搶奪他人之動產，累犯，
處有期徒刑壹年。
    犯罪事實
一、丁○○前因傷害案件，經本院以九十四年度沙簡字第二九五
    號判決處以有期徒刑四月，如易科罰金以銀元三百元折算一
    日確定，入監服刑後，於民國九十四年十二月九日縮刑期滿
    執行完畢。詎其猶不知悔改，竟與丙○○（俟到案後另行審
    結）共同基於意圖為自己不法所有之犯意聯絡，於九十四年
    十二日十三日下午五時十五分許，由丁○○騎駛不知情友人
    顏誌慶所有車牌號碼不詳之機車搭載丙○○，前往臺中縣梧
    棲鎮○○路○段七四○巷二五號「金玉山銀樓」，由丙○○
    坐在未熄火之機車上把風，丁○○則進入該銀樓內佯稱欲購
    買金飾，而趁該銀樓負責人甲○○、乙○○○夫婦取出金飾
    供其挑選不及防備之際，徒手搶奪金飾手鍊二條（共重十一
    ‧三錢）後，迅速跑出店外，騎上未熄火機車搭載丙○○離
    去。丁○○與丙○○則於同日下午五時四十五分許，一同至
    臺中縣沙鹿鎮○○路三七三號欣欣當舖，典當搶得之其中一
    條手鍊，得款七千五百元及當票一張（未扣案）；又於同日
    晚間六時四十五分許，一同至臺中縣沙鹿鎮○○路一九三號
    金寶成銀樓，販賣另一條搶得之手鍊，得款六千零三十元。
    嗣於同日晚間十時許，經警循線於臺中縣梧棲鎮○○路○段
    七四○巷口查獲，始知上情。
二、案經臺中縣警察局清水分局報請臺灣臺中地方法院檢察署檢
    察官偵查起訴。
    理    由
一、訊據被告丁○○固於警詢、偵查中及本院審理時對於上揭搶
    奪事實為有罪之陳述，惟矢口否認有與同案被告丙○○共同
    犯案，辯稱：被告丙○○不知伊要去搶銀樓云云。然查，被
    告丁○○於偵查中供稱：伊案發當天早上去伊叔叔家時，被
    告丙○○就在那裏，下午時就跟被告丙○○說伊要去搶銀樓
    ，叫被告丙○○在外面等伊等語（參見臺灣臺中地方法院檢
    察署九十四年度偵字第二○三六二號偵查卷宗第六六頁），
    則被告供述前後不一，顯非無疑；參以被告丁○○欲行搶銀
    樓，若無得被告丙○○同意，即邀被告丙○○一同前往銀樓
    ，事後豈非使被告丙○○得知自己犯案，而增加遭查獲之機
    會？且被告丙○○案發時坐在銀樓外未熄火之機車等待被告
    丁○○，事後又立即與被告丁○○一同至欣欣當舖、金寶山
    銀樓銷贓，顯然與被告丁○○有搶奪銀樓之犯意聯絡與行為
    分擔，是被告丁○○於偵查中所言應堪採信。此外，並有被
    害人甲○○、乙○○○指述遭搶經過，及欣欣當舖負責人蔡
    麗薰、金寶成銀樓負責人陳清石陳述被告二人銷贓情形，有
    各該份警詢及偵查筆錄在卷可稽，復有臺中縣警察局清水分
    局扣押筆錄一份、現場圖四紙，贓物認領保管單、金寶成銀
    樓金飾買入登記簿內頁影本、欣欣當舖當票影本各一紙，照
    片二幀附卷可稽，本案事證明確，被告丁○○犯行洵堪認定
    ，應依法論科。
二、核被告丁○○所為，係犯刑法第三百二十五條第一項之搶奪
    罪。被告丁○○與被告丙○○就上開犯罪事實，有犯意之聯
    絡及行為之分擔，為共同正犯。被告丁○○前因傷害案件，
    經本院以九十四年度沙簡字第二九五號判決處以有期徒刑四
    月，如易科罰金以銀元三百元折算一日確定，入監服刑後，
    於九十四年十二月九日縮刑期滿執行完畢，有臺灣高等法院
    被告前案紀錄表及臺灣臺中地方法院檢察署刑案資料查註紀
    錄表附卷可稽，被告丁○○前受有期徒刑執行完畢，五年以
    內再犯本件有期徒刑以上之罪，為累犯，應依刑法第四十七
    條規定加重其刑。爰審酌被告丁○○因前揭傷害案件入監服
    刑出獄後，時隔四日即犯下本案，堪認其素行不佳，且不知
    悔悟，並斟酌被告丁○○年輕力壯，不思以正當途徑獲取財
    物，圖以搶奪財物滿足自己之慾望，造成被害人財產損失及
    精神驚嚇，惡性非輕，暨其犯罪之動機、目的、手段、犯罪
    所得、犯後並未供承所有犯罪情節等一切情狀，量處如主文
    所示之刑，以示懲儆。至前開欣欣當舖當票一張，為被告丁
    ○○所有，因犯罪所得之物，惟未據扣案，復查無其他積極
    證據足以證明現尚存在，為免將來執行困難，不另為沒收之
    諭知。
三、丙○○俟到案後另行審結。
據上論斷，應依刑事訴訟法第二百七十三條之一第一項、第二百
九十九條第一項前段，刑法第二十八條、第三百二十五條第一項
、第四十七條，判決如主文。
中    華    民    國    95    年    3     月    13    日
                  刑事第十三庭  法  官  黃裕仁
上正本證明與原本無異。
如不服本判決，應於送達後十日內向本院提出上訴狀（須附繕本
），上訴於臺灣高等法院臺中分院。
                                書記官  王嘉仁
中    華    民    國    95    年    3     月    13    日
附錄論罪科刑法條
刑法第三百二十五條第一項
意圖為自己或第三人不法之所有，而搶奪他人之動產者，處六月
以上、五年以下有期徒刑。


司法院資訊處製作；財團法人民間司法改革基金會備份。
